Inventaris van het archief van het Rijksarbeidsbureau in Oorlogstijd, (1938) 1940-1945 (1949)
Nationaal Archief, Den Haag
- De taak
  - Arbeidsbemiddeling naar Duitsland, N
    - Verstrekken van paspoorten e.d. t.b.v. arbeiders die in Duitsland gaan werken., 280
      3. minderjarigen
      4. gratis bewijs van Nederlanderschap
      5. paspoortverstrekking i.v.m. Sauckel-akties
      6. voor personen die in het Durchgangslager te Amersfoort verblijven
      7. gestraften
      8. inhouding door Duitse werkgevers
      9. kosteloze paspoorten en bewijzen van goed gedrag
      10. staatlozen.
    - Geneeskundig onderzoek van Nederlanders die in Duitsland gaan werken., 281
      Algemene richtlijnen.
    - Vaststellen van de leeftijd met betrekking tot de uitzending van arbeidskrachten naar Duitsland, 1940-1942; 282
    - Tewerkstelling van arbeiders bij Nederlandse firma's in Duitsland; z.g. Firmeneinsatz, 1940- 1943; 283
      2. aannemers die bereid gevonden werden arbeid in Duitsland aan te nemen
      3. kleding- en reisvoorschotten
      4. uitbetaling van lonen.
    - Uitkammen van bedrijven i.v.m. tewerkstelling van Nederlanders in Duitsland, 1943; 284
      Het aanwijzen van mensen werkzaam in bedrijven voor uitzending naar Duitsland, door een commissie niet behorende bij het arbeidsbureau.
    - Versterkte arbeidsinzet van Nederlanders naar Duitsland o.m. als gevolg van Sauckel- en Sonderaktion, 1942 - 1943; 285
    - Plaatsing van arbeiders in Duitsland via de z.g. Patenbezirken, 1943; 286
      Aanwijzing van een Duitse contactambtenaar ter aktivering van uitzending van arbeiders naar Duitsland uit een der provincies naar een bepaald Gauarbeitsamt.
    - Werving van Nederlanders in het kader van het program "Ru-November 1942", 287
      Het vaststellen van contingenten te leveren arbeidskrachten.
    - Terugkeer van Nederlandse arbeiders uit Duitsland, 1940-1944; 288
      2. terugkeer i.v.m. ziekte familieleden
      3. terugvoeren van stoffelijke overschotten.
    - Terugkeer uit Duitsland; duur van het contract, 1940-1942; 289
    - Het plegen van contractbreuk, 1941-1944; 290
      Regeling waarbij werd bepaald dat contractbrekers direct, middels de dienstverplichtingsregeling, weer in Duitsland tewerkgesteld dienden te worden en eventueel gearresteerd indien hieraan niet werd voldaan.
    - Besluit Repatriëring van 13 September 1944., 291
      Het terugvoeren naar Nederland van door de bezetter in Duitsland en elders tewerkgestelde Nederlanders.
    - Repatriëring S.S.-frontarbeiders, 1945-1946; 292
      Arbeiders die - al of niet onder dienstverplichting - tewerkgesteld waren bij de N.V. Nederl. Oostbouw, in Berlijn van een S.S. uniform werden voorzien en vervolgens verbleven in het door de Russen bezette gebied.
    - Verlofregeling voor Nederlandse arbeiders in Duitsland, 1940-1941; 293
    - Het ondergaan van vrijheidsberovingsstraffen tijdens vacanties hier te lande van Nederlanders werkzaam in Duitsland, 1941-1942; 294
    - Plaatsing van bepaalde categorieën in Duitsland, 1940-1942; 295
      1. gestraf ten
      2. wachtgelders
      3. vreemdelingen
      4. N.S.B.'ers.
    - Bestrijding jeugdwerkloosheid d.m.v. plaatsing in Duitsland, 1940-1941; 296
    - Vakopleiding van jongens (15-16 jaar) op leerplaatsen in Duitsland en vooropleiding op kasteel De Haar te Haarzuilens, 1943-1944; 297
      2. ingebruikneming Kasteel De Haar
      3. personeel Kasteel De Haar
      4. voedselvoorziening
      5. selectie en uitzending naar Duitsland.
    - Bemiddeling van vrouwen naar Duitsland, 1940-1944; 298
      2. klacht over de behandeling van vrouwen bij A.E.G.
      3. klacht fa. Lenz over het zedelijk peil van de vrouwen.
    - Bemiddeling van jeugdig vrouwelijk personeel naar Duitsland, 1941-1942; 299
    - Financiële tegemoetkomingen bij aanvaarding van arbeid in Duitsland., 300-305
      - algemene richtlijnen van 6-9-1940 nr. 733 betr. loonoverschotten, voorschotten, reis-, kleding- en verteringsgelden., 300
      - algemene richtlijnen van 30-4-1943 nr. 6679. Deze regeling vervangt de regeling 1940., 301
      - reacties van gemeentebesturen op de regeling van 30-4-1943., 302
      - wijziging van de regeling 30-4-1943., 303
      - aan personen die tengevolge van oorlogshandelingen zichzelf of hun gezin niet kunnen onderhouden., 304
      - t.b.v. Org. Todt-arbeiders die in Nederland werkzaam waren en buiten medeweten van het G.A.B. in Duitsland geplaatst zijn, 1943-1944, 305
    - Loonovermaking, 306-310
      - Regeling van het overmaken van lonen door Nederlandse arbeiders in Duitsland., 306
        2. correspondentie met gemeenten, arbeidsbureau's, N.V.V. c.q. N.A.F. en overheidsinstellingen
        3. chauffeurs
        4. administratieve procedure via de bank.
      - Wijze van uitbetalen door de G.A.B.'s van verschuldigde gelden van arbeiders, die in Duitsland werken, aan gezinsleden., 307
      - Loonovermaking van Org. Todt-arbeiders in Duitsland en Oost-Europa., 308
      - Regeling van lonen van in Duitsland geplaatst overheidspersoneel., 309
      - Afwikkeling verstrekking van financiële tegemoetkoming aan gezinnen, wier echtgenoten of kostwinners in Duitsland werkten, 1945-1949, 310
    - Loonvoorschotten, 311-312
      - Verstrekken van voorschotten aan achtergebleven gezinnen van hen die in Duitsland tewerk zijn gesteld., 311
      - Uitbetaling loonvoorschotten aan geëvacueerde gezinsleden van hen die in Duitsland zijn tewerkgesteld, 1942-1943, 312
    - Klachten van arbeiders die ingevolge de Sauckel-aktion zijn uitgezonden en een lager loon ontvangen dan in Nederland, 1942; 313
    - Vorderingen van arbeiders op Duitse werkgevers en instanties, 1945-1946; 314
    - Inhoudingen op lonen, 315-317
      - Inhouding loonbelasting op lonen van Nederlandse arbeiders in Duitsland, o.m. dubbele loonbelasting, 1942-1944, 315
      - Inhoudingen op de lonen van onderhoudsplichtigen die in Duitsland werken., 316
      - Inhouding contributie D.A.F. (Deutsche Arbeitsfront) op de lonen van Nederlandse arbeiders in Duitsland, 1940-1942, 317
    - Sociale bijslag en steunverlening t.b.v. Nederlanders die in Duitsland gaan werken, 1940-1943; 318
      o.m. arbeiders bij de Org. Todt.
    - 'Trennungszulage'; aan bepaalde categorieën, 1940-1942; 319
    - Schlechtwetter-regeling. Het uitbetalen van 30 pct. van het loon, boven de 60 pct. die uitbetaald wordt door de werkgever indien het brutoloon beneden R.M. 40,- is gedaald., 320
    - Reiskosten t.b.v. Nederlanders die in Duitsland gaan werken, 1940-1943; 321
      2. regeling reisbonboekjes
      3. terugvordering reiskosten van werkgevers
      4. reiskosten voor in Duitsland afgekeurden.
    - Verstrekken van kledingvoorschotten voor Nederlanders die in Duitsland gaan werken., 322
    - Sociale verzekering t.b.v. Nederlanders werkzaam in Duitsland., 323
    - Ziekteverzekering t.b.v. Nederlanders werkzaam in Duitsland. algemene richtlijnen benevens een geval van het weigeren van uitbetalen., 324
    - Ziekteverzekering van achtergebleven gezinnen van hen die in Duitsland werken., 325
    - Onderzoek naar de levensomstandigheden van Nederlanders in het werkkamp "Waldshut" door G.W. Paauw Jr., 1943; 326
    - "Betreuung" door contactpersonen., 327-340
      - Regeling Betreuung door Nederlandse ambtenaren als contactpersonen in Duitsland., 327
        Onderzoek door personeel van het N.A.F.
      - rapporten van A. Schiks, A.E. Ross, M.C. Prins, S. Planting en J. Brink 1941, 328
      - rapporten van J.P. Erdtsieck 1941, 329
      - rapporten van O.S. Hovinga 1942 -1944, 330
      - rapporten van W. v. Leunen 1941, 331
      - rapporten van W. v. Leunen 1942, 332
      - rapporten van W. v. Leunen 1943, 333
      - rapporten van W. v. Leunen 1944, 334
      - rapporten van Th.A. v. Lierop 1941, 335
      - rapporten van L.J. Stakenburg 1941, 336
      - rapporten van W.J. Tuk 1941 - 1942, 337
      - rapporten van W.J. Tuk 1943, 338
      - rapporten van W.J. Tuk 1944, 339
      - rapporten van R.S. Uit den Bogaard 1941, 340
    - Geneeskundige verzorging van Nederlanders in Duitsland, 1943-1945; 341
      1. verzorging zieke personen die uit Duitsland zijn teruggekeerd.
      2. rapport Koch (hoofd Med. dienst R.A.B.) betreffende de verzorging in Duitsland.
    - Verstrekking van kunstgebitten aan Nederlanders die in Duitsland gaan werken, 1941- 1943; 342
    - Materiële behoeften t.b.v. Nederlanders, werkzaam in Duitsland, 1940-1944; 343
      1. vrije verzending van goederen
      2. postpakketten
      3. fietsen voor grensgangers
      4. eetgerei
      5. couranten.
    - Verstrekken van kleding, textiel en schoenen aan Nederlanders in Duitsland, 1940-1944; 344
    - Verstrekken van distributiebescheiden aan Nederlanders in Duitsland, 1940-1944; 345
      2. inlevering distributiebescheiden
      3. ondergedoken personeel n.a.v. de Sauckel-aktion
      4. personen die niet naar Duitsland terugkeren
      5. verlofgangers
      6. personen die zich aan de arbeidsinzet onttrekken.
    - Voedings- en genotmiddelen voor Nederlanders die in Duitsland werken, 1940-1942; 346
      1. de levensmiddelenvoorziening vlak voor het uitbreken van de oorlog
      2. levensmiddelenbonnen in afwachting van vertrek naar Duitsland
      3. rantsoenering.
      4. rokerskaarten.
    - Verstrekken van nieuwe kleding aan door bombardementen gedupeerde Nederlanders in Duitsland, 1942-1944; 347
    - Geestelijke verzorging van Nederlanders in Duitsland en van achtergebleven gezinnen, 1940-1943; 348
      1. uitzending van geestelijke verzorgers
      2. corresp. met pater George Thoen
      3. sociale aangelegenheden bij de achtergebleven gezinnen.
    - Opleiding aan de "Ausbildungswerkstatt" voor uitzending naar Duitsland, 1941-1944; 349
      Op deze opleidingsplaatsen werden personen tussen 18 en 55 jaar geschoold als bankwerker, waarna zij voor tenminste een jaar in de vliegtuigindustrie werden tewerkgesteld
    - Diverse vakopleidingen in Duitsland voor Nederlanders, 1941-1944; 350
      1. vliegtuigindustrie
      2. mijnen.
    - Regeling van het transport van Nederlanders naar Duitsland., 351
      2. aanstelling transportleiders
      3. vrouwentransporten
      4. huisvesting tijdens doorreis
      5. verlate verlofgangers
      6. smokkelaars
      7. tegemoetkomingen tijdens transporten
      8. optreden van N.S.B.'ers tijdens transporten.
    - Bepaalde beroepsgroepen
      - Tewerkstelling van veenarbeiders in Duitsland, 1940; 352
        Opdracht van Duitse autoriteiten ervoor te zorgen dat het contingent veenarbeiders tenminste even groot is als in 1939
      - Tewerkstelling van havenarbeiders in Duitse havens en het onttrekken hiervoor van arbeiders aan de opruimingswerken in Rotterdam, 1940; 353
      - Tewerkstelling Nederlands personeel voor Duitse scheepswerven; 24 x uurloon uitkering, 1941-1943; 354
        Gezien het onvoldoende aanbod vanuit de Nederlandse scheepvaartindustrie diende ook werving plaats te vinden in de metaalindustrie.
      - Tewerkstelling van arbeiders uit de landbouw in Duitsland, 1940-1944; 355
        2. het overhevelen van landarbeiders, werkzaam in de industrie, naar de landbouw
        3. lonen in de landbouw.
      - Plaatsing van jeugdige landbouwhulpen in Duitsland, 1940-1942; 356
        Betreft het plaatsen van 16, 17 en 18-jarigen als hulp bij een boer voor de tijd van 3 maanden.
      - Tewerkstelling van Nederlandse schippers in Duitsland, 1942-1943; 357
      - Tewerkstelling van Nederlandse chauffeurs in Duitsland, 1941-1944; 358
      - Tewerkstelling van artsen en verpleegsters in Duitsland, 1941; 359
        Poging om werkloze artsen en verpleegsters op vrijwillige basis naar Duitsland te bemiddelen.
      - Tewerkstelling van personeel van de Opbouwdienst (later Arbeidsdienst) in Duitsland, 1940- 1941; 360
      - Tewerkstelling van ambtenaren van de Arbeidsbureau's op het Arbeitsamt Brandenburg, 1942-1943; 361
        Een mogelijkheid voor ambtenaren, die aangewezen waren voor arbeid in Duitsland om zich vrijwillig voor dit project op te geven.
      - Financiële tegemoetkoming aan ontslagen personeelsleden van de Rijkswerf te Den Helder die dienstverplicht werden naar Duitsland, 1943-1946; 362
  - Arbeidsbemiddeling naar Frankrijk, O
    - Tewerkstelling van Nederlanders in Frankrijk t.b.v. de Organisation Todt, 1940-1944; 363
      algemene richtlijnen t.b.v. de plaatsing bij Duitse Wehrmachtswerken
    - Controle op grensstation i.v.m. het niet voldoen aan gestelde formaliteiten, 1941- 1942; 364
      o.m. bemiddeling buiten de arbeidsbureau's om.
    - Paspoorten t.b.v. Nederlanders die in Frankrijk gaan werken, 1941; 365
    - Terugkeer van Nederlanders uit Frankrijk, 1941-1942; 366
      2. terugkeer i.v.m. ziekte familie
      3. niet terugkeren van verlofgangers.
    - Verlof t.b.v. Nederlanders werkzaam in Frankrijk, 1941-1942; 367
      algemene richtlijnen en controle op terugkeer van verlofgangers door het G.A.B. Amsterdam.
    - Tewerkstelling van jeugdigen in Frankrijk, 1941; 368
      klacht van het N.V.V. dat jongens van 15, 16 en 17 jaar zijn aangetroffen bij een transport, alhoewel de minimumleeftijd 20 jaar is.
    - Lonen van Nederlandse arbeiders in Frankrijk, 1941-1944; 369
      algemene richtlijnen inzake het verlenen van voorschotten en het overmaken van loon.
    - Het leggen van executoriaal beslag op de lonen van arbeiders, werkzaam voor de Organisation Todt, 1941-1942; 370
      o.m. de zaak J.Th. Könniger/H.H. Ter Haar.
    - Inhoudingen op de lonen van Nederlanders in Frankrijk, 1941-1942; 371
      1. loonbelasting
      2. alimentatie-inhoudingen.
    - Toelage voor Nederlanders in Frankrijk, 1941-1943; 372
      1. sociale toelage
      2. Trennungstoelage
      3. kledingtoelage
    - Reiskosten van Nederlanders die in Frankrijk gaan werken, algemene richtlijnen., 1941-1942; 373
    - Toepassing Ziekenfondsenbesluit t.a.v. Nederlanders in Frankrijk, algemene richtlijnen., 1941; 374
    - Verzekering Nederlanders in Frankrijk, 1941-1944; 375
      1. rentekaart en bijbehorende gele kaart
      2. invaliditeitsverzekering
      3. ziekteverzekering
      4. ongevallenverzekering
    - Materiële behoeften van Nederlanders in Frankrijk, 1941-1944; 376
      1. textiel, schoeisel, zeep etc.
      2. geld (deviezen)
      3. distributiebescheiden
      4. warme maaltijden
      5. tabak
      6. tandheelkundige hulp
      7. levensmiddelenpakketten
    - Geestelijke verzorging van Nederlanders in Frankrijk, 1941-1942; 377
      Poging tot uitzending van geestelijke verzorgers, hetgeen niet is doorgegaan.
    - Transporten van Nederlandse arbeiders naar Frankrijk, 1941-1942; 378
  - Arbeidsbemiddeling naar Oost-Europa, P
    - Tewerkstelling van Nederlanders in Oost-Europa, 1941-1943; 379
      1. plaatsing landarbeiders
      2. frontarbeiders te Riga
      3. plaatsing bij de Ned. Oost Compagnie
      4. bouwplan Heinrich en Waffen S.S.
  - Particuliere arbeidsbemiddeling, Q
    - Vergunning voor het plegen van arbeidsbemiddeling zonder winstoogmerk voor de Joodse Raad te Amsterdam, 1941-1943; 380
    - Opgave van verstrekte vergunningen inzake het uitoefenen van arbeidsbemiddeling met winstoogmerk, 1945; 381
    - Het koppelbazensysteem in de Wieringermeer, 1941; 382
    - Arbeidsbemiddeling met winstoogmerk door niet-geconcessioneerde impressario's, 1943; 383
    - Arbeidsbemiddeling met winstoogmerk door impreslario's, afkoop van impressario's per 10-10-1941., 384
    - Stukken inzake de verlening van concessies aan impresario's voor arbeidsbemiddeling met winstoogmerk van artisten en musici, 1941-1945; 385
      J. Alders te Amsterdam 1943 - 1944
      J.A.A.J. Beek te Den Haag 1941
      B.H. Ibelings te Den Haag 1941 -1945
      A J. Klein te Den Haag 1941
      Dr. G. de Koos te Den Haag 1941
      F. Mikkenie te Amsterdam 1942 -1944
      H.J.N. Rinket te Groningen 1941 - 1942
      E. Saks te Amsterdam 1941
    - Stukken inzake de arbeidsbemiddeling met winstoogmerk van huishoudelijk personeel door Mevr. H. Hemmes te Groningen, 1942-1944; 386
  - Beroepskeuzevoorlichting, R
    - Organisatie der beroepskeuze en psychotechniek, 387
      2. verzamelen schoolgegevens en het invoeren van een scholierkaart
      3. begroting
      4. geschil Knetsch/Cramer
      5. opheffing van de Commissie van Advies voor de Psychotechnische dienst.
    - Opheffing Centraal Comité voor Beroepskeuze en overname beroepskeuzevoorlichtingsbureau's i.v.m. overname van de taak door het Rijksarbeidsbureau, 1943- 1945; 388
- SUPPLEMENT 1986
  - Mededelingen van de districts-arbeidsbeurzen over de algemene toestand in het bedrijfsleven, mei-juli 1940; 389
  - Stukken betreffende de interpretatie van de verordening voor verplichte arbeid en de Plaatsingsverordening voor ambtenaren, 1941; 390
  - Stukken betreffende de werving van Zeeuwse landarbeiders voor werk in Duitsland, 1941; 391
  - Wekelijkse opgaven van het aantal ingeschreven werkzoekenden bij de districts-arbeidsbeurzen, respectievelijk gewestelijke arbeidsbureau's., 27 april 1940 - 30 april 1944; 392
  - Wekelijkse opgaven van het aantal ingeschreven werkzoekenden bij de districts-arbeidsbeurzen, respectievelijk gewestelijke arbeidsbureau's, gerangschikt naar beroepsgroepen, 27 april 1940 - 30 april 1944; 393
  - Wekelijkse opgaven van het aantal ingeschreven werkzoekenden bij de organen der openbare arbeidsbemiddeling, gerangschikt naar districts/gewestelijke arbeidsbureau's en bedrijfsgroep, 10 augustus 1940 - 28 februari 1943; 394
  - Maandelijkse opgaven omtrent de toestand op de arbeidsmarkt, 30 september 1940 - maart 1942; 395
  - Maandelijkse bemiddelingsstatistiek, maart 1942 - mei 1944; 396
  - Wekelijkse overzichten van de werkloosheid onder de leden van de ingevolge het Werkeloosheidsbesluit 1917 gesubsidieerde werklozenkassen., 24 juli 1939 - 13 juni 1942; 397
  - Wekelijkse opgaven van het aantal vorstwerklozen, 10 november 1941 - 4 april 1942, 11 - 23 januari 1943; 398
  - Maandelijkse statistiek omtrent het verloop van de arbeidsbemiddeling en de stand der werkloosheid, juni 1942 - maart 1944; 399
  - Maandelijkse bemiddelingsstatistiek: Mannen - gerangschikt naar GAB's, idem - vrouwen; Bij de GAB's ingeschreven werkzoekenden, gerangschikt naar bedrijfsklasse,; Aantal ingeschreven werkzoekenden bij de GAB's, gerangschikt naar GAB,; 1942 - 1945; 1943 - 1944; 400
  - A I: Plaatsbare werkzoekenden, gerangschikt naar GAB's, van juli 1942 t/m februari 1943., B I: Ingeschreven bij de GAB's van 31 juli 1942 t/m 31 maart 1943, gerangschikt per GAB.; C I: Ingeschreven werkzoekenden bij de GAB's van 31 juli 1942 tot 31 maart 1943, ingedeeld naar bedrijfsklasse.; 401
  - Mededelingen van het Centraal Bureau voor de Statistiek: Het cultureel beleid voor werklozen, 1939 - 1941; 402
  - Affiche met de namen van de in de strijd tegen de bezetter omgekomen ambtenaren van het Rijksarbeidsbureau, 2 exemplaren., z.j; 403
  - TIJDSCHRIFTEN
    - "Arbeidsbestel" waarin opgenomen de 23e jaargang van "De arbeidsmarkt" en de 25e jaargang van het "Tijdschrift van den Nederlandschen Werkloosheidsraad"., 1942-1944; 404
      1942 1e jaargang.
      1943 2e jaargang.
      1944 3e jaargang nummers 1 t/m 6.
    - "Voorlichtingsorgaan" van het rijksarbeidsbureau en den Rijksdienst voor de werverruiming., 1942-1944; 405
      Bijlage van "arbeidsbestel".
    - "Stemmen uit het R.A.B.", 1947-1954; 406
      1947 1e jaargang.
      1948 2e jaargang.
      1949 3e jaargang nummers 1 t/m 3 (voortgezet in ander formaat)
      1949 3e jaargang nummers 4 t/m 12.
      1950 4e jaargang.
      1951 5e jaargang.
      1952 6e jaargang.
      1953 7e jaargang.
      1954 8e jaargang nummers 1 t/m 9. (voortgezet als "stemmen van eigen erf")
    - "Stemmen van eigen erf", 1954-1957; 407
      1954 2e jaargang nummers 1 t/m 2.
      1955 2e jaargang.
      1956 3e jaargang.
      1957 4e jaargang nummer 1.